臺灣新竹地方法院刑事判決　　　　　　100年度審易字第422號
公　訴　人　臺灣新竹地方法院檢察署檢察官
被　　　告　孫克隆
上列被告因違反電子遊戲場業管理條例等案件，經檢察官提起公
訴（100 年度偵字第87號），本院依簡式審判程序判決如下：
    主  文
孫克隆違反未依電子遊戲場業管理條例規定領有電子遊戲場業營
業級別證者，不得經營電子遊戲場業之規定，處有期徒刑肆月，
如易科罰金，以新臺幣壹仟元折算壹日。扣案之電子遊戲機具「
超級大舞臺」壹臺（含ＩＣ板壹片）及代幣陸佰貳拾壹枚，均沒
收之。
    事  實
一、孫克隆明知未依電子遊戲場業管理條例第15條之規定向主管
    機關辦理營利事業登記，不得經營電子遊戲場業，竟基於經
    營電子遊戲場業及在公眾得出入之場所賭博財物之單一犯意
    ，自民國99年11月下旬間某日起至99年11月26日止，在其所
    經營位於新竹縣寶山鄉○○路○ 段383 號處之檳榔攤內，擺
    設賭博性電子遊戲機具「彩金大聯盟」1 臺，供不特定之客
    人把玩。其玩法為賭客投入代幣1 枚（每10元可兌換代幣1
    枚），可得10分做為賭資，再按押機台，若押中可得數倍不
    等之分數，並依分數兌換等值現金或香菸，如未押中則投入
    之賭注即存於機臺內歸孫克隆所有，而以此方式經營電子遊
    戲場業並與不特定人賭博財物。嗣於99年11月26日16時50分
    許，適有孫克隆所僱用之檳榔攤小姐葉香梅之姐葉香蘭（另
    經臺灣新竹地方法院檢察署檢察官於100 年4 月21日以100
    年度偵字第87號為不起訴處分確定）在上址把玩上開機臺時
    ，為警當場查獲，並扣得上開賭博性電子遊戲機具「彩金大
    聯盟」1 臺及代幣621 枚。
二、案經新竹縣政府警察局竹東分局報告臺灣新竹地方法院檢察
    署檢察官偵查起訴。
    理  由
一、本件被告孫克隆所犯電子遊戲場業管理條例第22條之非法營
    業罪及刑法第266 條第1 項前段之在公眾得出入之場所賭博
    財物罪，均非死刑、無期徒刑、最輕本刑為三年以上有期徒
    刑之罪，被告於本院準備程序進行中，就被訴事實為有罪之
    陳述，經本院認合於刑事訴訟法第273 條之1 第1 項之規定
    ，裁定進行簡式審判程序，合先敘明。
二、訊據被告孫克隆對於上揭事實坦承不諱，並經同案被告葉香
    梅及葉香蘭於警詢及偵訊時均供述在卷，且有新竹縣警察局
    搜索扣押筆錄1 份、扣押物品目錄表1 份、扣押物品收據1
    份、代保管單3 份、現場照片9 幀及指認資料1 份等附卷足
    憑，復有扣案之電子遊戲機具「超級大舞臺」1 臺（含ＩＣ
    板1 片）及代幣621 枚扣案足資佐證，足見被告所為前開自
    白確與事實相符而堪採信。本案事證明確，被告所為前述犯
    行堪以認定，應予依法論科。
三、按電子遊戲場業管理條例第10條第1 項前段規定：「經營電
    子遊戲場業，應辦理公司或商業登記」，第15條規定：「未
    依本條例規定領有電子遊戲場業營業級別證者，不得經營電
    子遊戲場業」，第22條規定：「違反第十五條規定者，處行
    為人一年以下有期徒刑、拘役或科或併科新臺幣五十萬元以
    上二百五十萬元以下罰金。」，又同條例第4 條第2 項規定
    ，前項電子遊戲機不得有賭博或妨害風化之設計及裝置。」
    ，考其立法意旨，係為將電子遊戲場業納入行政機關之有效
    管理，以維護社會安寧、善良風俗、保障公共安全及國民身
    心健康。苟有違反該禁止規定，即應依刑法賭博或妨害風化
    罪章相關刑責予以追訴處罰，並非謂電子遊戲機如有賭博或
    妨害風化之設計及裝置者，即無電子遊戲場業管理條例相關
    規定之適用。質言之，商業或個人，倘以營利意思，未經依
    該條例相關規定辦理營利事業登記，擅自架設（設置）具有
    賭博或妨害風化之設計及裝置之電子遊戲機，供不特定之人
    遊藝者，即該當同條例第22條之犯罪構成要件。又所謂電子
    遊戲場「業」，指「業務」而言，刑法上所謂業務，係以事
    實上執行業務者為標準，指以反覆同種類之行為為目的之社
    會的活動而言；執行此項業務，縱令欠缺形式上之條件，仍
    無礙於業務之性質，因此不論該事業是否「專營」電子遊戲
    場業，亦不問經營是否需達「一定之規模」，即使於原本所
    營事業外，兼營電子遊戲場業，或所經營之電子遊戲場不具
    相當之規模，亦無礙於電子遊戲場業管理條例相關規定之適
    用，有最高法院90年臺非字第276 號判例意旨可資參照。易
    言之，未依電子遊戲場業管理條例規定領有電子遊戲場業營
    業級別證者，而擺放賭博性電玩經營電子遊戲場業者，仍有
    電子遊戲場業管理條例第22條處罰規定之適用，且經營電子
    遊戲場業，僅需有反覆同種類之行為為目的之社會的活動即
    為已足，至於其經營是否為「專營」、「達一定之規模」，
    皆非所論。
四、核被告孫克隆所為，係犯電子遊戲場業管理條例第22條之違
    法經營電子遊戲場業罪及刑法第266 條第1 項前段之在公眾
    得出入之場所賭博財物罪。又被告自99年11月下旬間之某日
    起至99年11月26日止經營電子遊戲場業，具繼續性質，仍屬
    單純一罪，應僅成立一電子遊戲場業管理條例第22條之罪。
    又被告係以賭博性電子遊戲機具與人對賭而經營電子遊戲場
    業，其行為本質上即含有反覆為同一種類事務之概念在內，
    是被告前後多次賭博之行為，應為法律上之包括一罪。又被
    告係以一行為觸犯上開2 罪名，為想像競合犯，應從一重論
    以違法經營電子遊戲場業罪處斷。爰審酌被告前有多次違反
    電子遊戲場業管理條例之前科犯行等情，有臺灣高等法院被
    告前案紀錄表1 份在卷足稽，被告之品行、生活狀況、智識
    程度、犯罪之動機、目的、手段、情節、擺設前揭電子遊戲
    機具之規模及經營時間長短、所生危害、犯後坦承不諱，態
    度良好等一切情狀，量處如主文所示之刑，並諭知如易科罰
    金之折算標準，以資懲儆。
五、扣案之電子遊戲機具「彩金大聯盟」1 臺（含ＩＣ板1 片）
    及機臺內之代幣621 枚，分別為當場賭博之器具與賭檯上之
    財物，不問屬於被告與否，應均依刑法第266 條第2 項之規
    定，均宣告沒收之。
據上論斷，應依刑事訴訟法第273 條之1 第1 項、第299 條第1
項前段，電子遊戲場業管理條例第15條、第22條，刑法第11條前
段、第266 條第1 項前段、第2 項、第55條、第41條第1 項前段
，刑法施行法第1 條之1 第1 項、第2 項前段，判決如主文。
本案經檢察官邱志平到庭執行職務。
中    華    民    國   100    年    6     月    24    日
                  刑事第九庭    法  官    楊惠芬
以上正本證明與原本無異。
如不服本判決應於收受本判決後10日內向本院提出上訴書狀，上
訴書狀應敘述具體理由。上訴書狀未敘述上訴理由者，應於上訴
期間屆滿後20日內補提理由書狀於本院( 均須按他造當事人之人
數附繕本 )「切勿逕送上級法院」。
中    華    民    國   100    年    6     月    24    日
                                書記官    許弘杰
附錄本案論罪科刑所適用法條全文：
電子遊戲場業管理條例第15條：
未依本條例規定辦理營利事業登記者，不得經營電子遊戲場業。
電子遊戲場業管理條例第22條：
違反第十五條規定者，處行為人一年以下有期徒刑、拘役或科或
併科新臺幣五十萬元以上二百五十萬元以下罰金。
刑法第266 條：
在公共場所或公眾得出入之場所賭博財物者，處一千元以下罰金
。但以供人暫時娛樂之物為賭者，不在此限。
當場賭博之器具與在賭檯或兌換籌碼處之財物，不問屬於犯人與
否，沒收之。